臺灣臺東地方法院刑事判決　　　　　　　 96年度訴字第120號
公　訴　人　臺灣臺東地方法院檢察署檢察官
被　　　告　丙○○
　　　　　　　　　 （現另案於臺灣臺東看守所附設戒治所
上列被告因竊盜案件，經檢察官提起公訴（96年度偵字第416號
、626號），被告於準備程序中為有罪之陳述，經本院合議庭裁
定改由受命法官獨任進行簡式審判程序，判決如下：
    主  文
丙○○竊盜，處有期徒刑參月，如易科罰金，以新臺幣壹仟元折
算壹日，減為有期徒刑壹月又拾伍日，如易科罰金，以新臺幣壹
仟元折算壹日，扣案之鑰匙壹把沒收；又共同竊盜，處有期徒刑
肆月，如易科罰金，以新臺幣壹仟元折算壹日，減為有期徒刑貳
月，如易科罰金，以新臺幣壹仟元折算壹日；又竊盜，處有期徒
刑參月，如易科罰金，以新臺幣壹仟元折算壹日，減為有期徒刑
壹月又拾伍日，如易科罰金，以新臺幣壹仟元折算壹日，扣案之
鑰匙壹把沒收。應執行有期徒刑肆月，如易科罰金，以新臺幣壹
仟元折算壹日，扣案之鑰匙壹把沒收。
    事  實
一、丙○○意圖為自己不法所有，分別為下列犯行：
（一）於民國95年12月15日凌晨零時許，在臺東縣臺東市○○路
      558 巷口，持其所有之鑰匙1把，竊取丁○○所有停放於
      該處之車號WT-7123號自小貨車得手。
（二）又於95年12月18日下午6時許，丙○○與乙○○（另行審
      結）共同駕駛上開丙○○所竊取之車號WT-7123號自小貨
      車，行經臺東縣臺東市○○路與浙江路口之空地時，見有
      陳萬來所有之白鐵製冰櫃1個，竟基於意圖為自己不法所
      有之犯意聯絡，共同將該白鐵製冰櫃搬運至貨車上而竊取
      得逞，嗣於同日晚間7時許，二人駕車行經臺東縣臺東市
      ○○路與傳廣路口時，為警盤查當場扣得白鐵製冰櫃1個
      ，始查獲上情。
（三）復於96年2月16日晚上8時許，在臺東縣臺東市○○街36號
      前，持其所有上開鑰匙1把，竊取戊○○停放於該處之車
      號BXR-7 15號機車，供己代步使用，嗣因戊○○報警處理
      ，經警於同年月26日在臺東縣臺東市○○路○段之正一大
      賣場停車場內發現該車，並發現丙○○欲趨前騎乘該車，
      始查獲上情，並扣得上開鑰匙1把。
二、案經臺東縣警察局移送臺灣臺東地方法院檢察署檢察官偵查
    起訴。
    理  由
一、本件被告丙○○所犯為第320條第1項之罪，核均屬刑事訴訟
    法第273條之1第1項所定死刑、無期徒刑、最輕本刑為3年以
    上有期徒刑以外之罪，亦非高等法院管轄之第一審案件，而
    被告於本院行準備程序中就被訴事實為有罪之陳述，經告知
    被告簡式審判程序之旨並聽取當事人意見後，本院合議庭裁
    定由受命法官獨任進行簡式審判程序，合先敘明。
二、上揭犯罪事實，業據被告丙○○於警詢、偵查及本院準備程
    序中均坦承不諱，核與共犯乙○○於警詢、偵訊及本院準備
    程序中供述情節相符，並與證人丁○○、陳萬來、戊○○於
    警詢中證述情節相符，復有贓物認領保管單2紙、刑案現場
    照片9幀附卷可憑，此外，另有鑰匙1把扣案可資佐證，足認
    被告自白，應與事實相符，前開事實已堪認定，應依法論罪
    科刑。
三、核被告丙○○就犯罪事實一（一）、（二）、（三）所為，
    均係犯刑法第320條第1項普通竊盜罪。被告丙○○與共犯乙○○就犯罪事實一（二）之犯行，有犯意之聯絡，行為之分
    擔，均為共同正犯。被告丙○○所犯各罪間，犯罪各別，犯
    意不同，應分論併罰。爰審酌被告丙○○正值青年，不思以
    己力謀生，竟圖謀不法行竊，危害社會治安，所竊財物之價
    值不斐，惟犯後坦承犯行，態度良好等一切情狀，量處如主
    文所示之刑，諭知易科罰金之折算標準，並定其應執行刑。
    查本件被告犯罪時間均在96年4月24日以前，且非中華民國
    96年罪犯減刑條例第3條第1項所定不予減刑之罪，則依該條
    例第2條第1項第3款、第7條、第9條、第10條第1項之減刑規
    定，應減其宣告刑二分之一，諭知易科罰金之折算標準，並
    定其應執行刑。扣案之鑰匙1把，為被告丙○○所有，供犯
    罪事實一（一）、（三）所用之物，應依刑法第38條第1項
    第2款之規定，宣告沒收之。
據上論斷，應依刑事訴訟法第273條之1第1項、第299條第1項前
段，刑法第28條、第320條第1項、第41條第1項前段、第51條第5
款、第38條第1項第2款，刑法施行法第1之1條第1項、第2項前段
，中華民國96年罪犯減刑條例第2條第1項第3款、第7條、第9條
、第10條第1項，判決如主文。
本案經檢察官甲○○到庭執行職務
中　　華　　民　　國　　96　　年　　8 　　月　　27　　日
                  刑事第一庭    法  官  徐淑芬
以上正本證明與原本無異。
如不服本判決應於收受本判決後10日內向本院提出上訴書狀；上
訴書狀應敘述具體理由。未敘述上訴理由者，應於上訴期間屆滿
後20日內向本院補提理由書狀（均須按他造當事人之人數附繕本
）。「切勿逕送上級法院」。
告訴人或被害人對於本判決如有不服，請書具不服之理由狀，請
求檢察官上訴者，其上訴期間之計算係以檢察官收受判決正本之
日期為準。
                                書記官  王希文
中　　華　　民　　國　　96　　年　　8 　　月　　27　　日
附錄本案論罪科刑法條全文
刑法第320條
意圖為自己或第三人不法之所有，而竊取他人之動產者，為竊盜
罪，處5年以下有期徒刑、拘役或5百元以下罰金。
意圖為自己或第三人不法之利益，而竊佔他人之不動產者，依前
項之規定處斷。
前二項之未遂犯罰之。
